Caterine Ladino Galvis

+52 156 1654 2384 +57 314 798 3309 cateladino16@hotmail.com

Ingeniera de Sistemas proactiva, autodidacta, responsable, apasionada por el desarrollo y pruebas de calidad del software, cuento con habilidades para trabajar en equipo, muy buena actitud y disposición, capaz de generar valor agregado a la organización mediante la creación de ideas e iniciativas propias para la resolución de problemas. Experiencia en la identificación, análisis y documentación de defectos de software, con amplias habilidades analíticas, atención al detalle y capacidad para trabajar en equipo en entornos de metodologías ágiles.



Experiencia

10/2022 - Presente

Tester QA Engineer TECNOCEN, Benito Juárez, Ciudad de México

- Identificar los distintos tipos de pruebas que deben ejecutarse en cada uno de los desarrollos de los productos en el entorno financiero (fintech).
- Definir los planes y casos de prueba y apoyar la ejecución de los mismos.
- Apoyar procesos de certificación del modelo CMMI y pruebas.
- Realizar regresiones y ejecutar pruebas para Backend, Móviles y Web.
- Preparar y participar en los Demos y realizar la documentación de apoyo de las funcionalidades, manuales.
- Realización de pruebas automáticas en Katalon y Cypress.
- Elaboración de Matrices

12/2016 - 11/2022

Lider Área T.I - Desarrollo y Pruebas Software INMOBILIARIA VISTA S.A.S., Manizales

- Análisis y desarrollo de sistemas a implementar en la organización para mejorar procesos y tiempos (portal web, etc...).
- Desarrollo de chatbots, desarrollo Pagina Web, desarrollo App para registro de visitas.

06/2020 - 12/2020

ASPLABEL, Belen de Umbria

• Desarrollo de páginas web estáticas (Html, css, Js).

02/2011 - 02/2016

Jefe Administrativa Tesorería y Contabilidad ALMACENES EXITO S.A, Manizales

Lider de procesos contables (Software SAP) Lider Area de recaudos, tesoreria y Financiera.

Habilidades

Html Css
JavaScript Angular
Ionic Bootstrap
Angular Material Git & Github
PHP Laravel

MySQL Visual Studio Code Herramientas Office Suit de Google Cypress Katalon Studio

Uipath Scrum Jira Faker

Selenium RobotFramework

MongoDB Postman TestRail

Educación

CertiProf – Profesional Knowledge Scrum Foundation Professional Certificate SFPC - 2023

Universidad Autónoma de Manizales: Ingeniera de Sistemas - 2022 Pregrado, Manizales Colombia.

Centro Colombo Ameriacano: Ingles - 2011 Curso 620 Horas, Manizales

SENA: Excel Avanzado Nivel I y II - 2009 Curso 640 Horas, Manizales Colombia.

SENA: Digitadora de Textos Contables - 2007

Curso 60 Horas, Manizales Colombia.

Liceo Comercial Santa Maria Micaela: Bachiller - 2007 Secundaria, Manizales Colombia.

Portafolio:

Portfolio Caterine Ladino G. (cateladino.github.io)